【裁判字號】    89,易,317
【裁判日期】    890419
【裁判案由】    毒品危害防制條例
【裁判全文】
臺灣士林地方法院刑事判決                          八十九年度易字第三一七號
    公  訴  人  臺灣士林地方法院檢察署檢察官
    被      告  甲○○
右列被告因毒品危害防制條例案件，經檢察官提起公訴（八十八年度毒偵字第一一三
四號、八十九年度毒偵字第三五八號），及函請併案審理（八十九年度毒偵字第八六
七號），本院判決如左：
    主  文
甲○○連續施用第二級毒品，處有期徒刑月，如易科罰金以佰元折算壹日。
扣案之第二級毒品安非他命驗餘淨重零點壹柒肆公克、吸食器壹組均沒收，安非他
命並銷燬之。
    事  實
一、甲○○前因施用第二級毒品案件，經台灣彰化地方法院裁定送觀察、勒戒後，認
    無繼續施用毒品之傾向，由台灣彰化地方法院檢察署檢察官於民國八十八年五月
    二十日以八十八年度偵字第五一五二號不起訴處分確定，竟不知悔改，復基於概
    括犯意，首於八十八年十月二十日為警查獲採尿前九十六小時內某時（不含為警
    查獲後）施用安非他命一次，次自八十八年十二月中旬某日起至八十九年一月二
    十一日晚上八時止，在台北縣淡水鎮○○街一五二巷二七號住處，平均一星期一
    次，以將安非他命置於吸食器內用火燒烤以吸食煙氣之方式，連續施用第二級毒
    品安非他命。嗣分別於八十八年十月二十日下午四時三十分許、八十九年一月二
    十一日晚上九時二十分許，為警在上址查獲，於八十九年一月二十一日並扣得第
    二級毒品安非他命一袋（淨重０．一九三二公克，嗣取０．０五五八公克化驗已
    鑑析用罄，餘０．一三七四公克）及甲○○所有用以供施用安非他命之吸食器一
    組。施用安非他部分，經依本院以八十九年度毒聲字第一七五號裁定送觀察、勒
    戒後，有繼續施用毒品傾向。
二、案經臺北市政府警察局中正一分局及淡水分局報請臺灣士林地方法院檢察署檢察
    官偵查起訴，暨移請併案審理。
    理  由
一、訊據被告甲○○，固坦認自八十八年十二月中旬起至八十九年一月二十日止，以
    其所有之吸食器施用安非他命等語，惟否認八十八年十月二十日為警查獲採尿前
    九十六小時內某時（不含為警查獲後）有施用安非他命一次，惟查被告於八十八
    年十月二十日為警查獲所採集之尿液，經送台北市立療養院鑑驗，呈安他命陽性
    反應，此為該院之煙毒尿液檢驗報告書一紙在卷可證。次查個人口服投與甲基安
    非他命後，其尿液中能否驗出安非他命陽性反應，與其投與方式、投與量、個人
    體質、採尿時間及檢測儀器之精密度等有關，一般而言，約百分之七十於口服投
    與後二十四小時內自尿中排出，約百分之九十於九十六小時內自尿中排出，從而
    吸食時間距採集尿液時間最長可能不會超過四日，此有行政院衛生署藥物食品檢
    驗局八十一年二月八日八一藥檢壹字第一一五六號函可參。據此，堪認被告應有
    於採尿時之前九十六小時期間內（不含為警查獲後）在不詳地點吸用安非他命甚
    明，其辯稱未施用，洵不足採。另被告八十九年一月二十一日為警查獲時所採集
    之尿液，經送憲兵司令部刑事鑑識中心及台灣檢驗科技股份有限公司鑑驗，均有
    安非他命反應，此有該中心鑑驗通知書及該公司濫用藥物尿液檢驗報告各一紙可
    稽，而查獲疑似安非他命之物，經憲兵司令部刑事鑑識中心鑑驗，有安非他命成
    分等情，同有前開憲兵司令部刑事鑑識中心鑑驗通知書可參，此外復有扣案之吸
    食器可證，堪認被告前開自白部分與事實相符，足以採信。又被告前因施用第二
    級毒品案件，經台灣彰化地方法院裁定送觀察、勒戒後，認無繼續施用毒品之傾
    向，由台灣彰化地方法院檢察署檢察官於八十八年五月二十日以八十八年度偵字
    第五一五二號不起訴處分確定，有該裁定及不起訴處分書各存卷可參。被告於五
    年內再犯毒品危害防制條例第十條第二項之罪，經裁定送觀察、勒戒，認有繼續
    施用毒品傾向，有本院八十九年度毒聲字第一七五號裁定及臺灣士林看守所八十
    九年二月九日（八九）士所戒字第０六三七號函附之證明書各一份在卷可憑，是
    足認被告係於不起訴處分確定後，五年內再施用安非他命，經觀察、勒戒後，認
    有繼續施用毒品傾向。本件事證已臻明確，被告犯行洵堪認定。
二、查安非他命為毒品危害防制條例所謂之第二級毒品，觀諸該條例第二條第二項第
    二款規定甚明。核被告施用安非他命部分，係犯毒品危害防制條例第十條第二項
    施用第二級毒品罪。其施用安非他命前後持有第二級毒品安非他命之低度行為，
    應為施用第二級毒品之高度行為所吸收，不另論罪。被告先後多次施用第二級毒
    品犯行，手段相同，時間緊接，所犯構成要件相同，顯係基於概括犯意反覆為之
    ，為連續犯，爰依刑法第五十六條之規定論以一罪，並加重其刑。移請併案審理
    之八十九年度毒偵字第八六七號部分，與公訴人起訴之八十九年度毒偵字第三五
    八號為同一事實，本院自得併予審理。爰審酌被告前已有吸用安非他命之前科，
    並經觀察、勒戒後，竟又再度施用，顯見其意志不堅，及其犯罪對身體健康所生
    之危害、施用毒品之期間、次數暨其犯後坦承犯行，態度良好等一切情狀，量處
    如主文所示之刑，並諭知易科罰金之折算標準。
三、扣案之如事實欄所述之安非他命，為違禁物，除鑑析用罄部分，堪認業已滅失外
    ，餘應依毒品危害防制條例第十八條第一項前段宣告沒收銷燬之。又扣案吸食器
    ，為被告所有，且為其施用安非他命所用，業據被告自承，是應依刑法第三十八
    條第一項第二款之規定，宣告沒收。
四、據上論斷，應依刑事訴訟法第二百九十九條第一項前段，毒品危害防制條例第十
    條第二項、第十八條第一項前段，刑法第十一條、第五十六條、第三十八條第一
    項第二款、第四十一條，罰金罰鍰提高標準條例第二條，判決如主文。
本案經檢察官李學玨到庭執行職務
中      華      民      國      八十九      年    四    月      十三    日
                                  臺灣士林地方法院刑事第四庭
                                          法  官
附錄本案論罪科刑法條全文
毒品危害防制條例第十條第二項


司法院資訊處製作；財團法人民間司法改革基金會備份。
